# LP获得合伙企业分配会计处理

提问人：angelzhao1985 时间：2018-03-14 10:48:56
请教各位，一公司A作为LP投资有限合伙企业B，合伙协议约定，分配顺序依次为本金、收益，那么企业A收到合伙企业B的分配资金后，先冲成本，成本为 0 后再确认收益，还是直接确认收益，清算时再减少成本？谢谢！

回答人：chenyiwei
一般做法是按照管理人提供的分配说明，结合合伙协议对利润分配顺序的约定，确定是本金收回还是收益。如果合伙协议约定是先回本再分配收益，但会计处理上直接确认收益，则存在逻辑矛盾。